臺灣高等法院臺南分院刑事判決　　　　　99年度軍上字第11號
上　訴　人　國防部高等軍事法院高雄分院檢察署軍事檢察官
被　　　告　黃鵬宇
上列上訴人因被告違反職役職責案件，不服國防部高等軍事法院
高雄分院99年度上訴字第87號中華民國99年9月16日第二審判決
（起訴案號：國防部南部地方軍事法院檢察署99年度偵字第109
號），提起上訴，本院判決如下：
    主  文
上訴駁回。
    理  由
一、按當事人不服高等軍事法院宣告有期徒刑之判決，而向高等
    法院提起上訴者，以判決違背法令為限，軍事審判法第181
    條第5項定有明文。是高等法院受理軍事法院移送審判之上
    訴案件為法律審，依同法第206條第1項之規定準用刑事訴訟
    法關於上訴第三審之規定。而按刑事訴訟法第377條規定：
    「上訴於第三審法院，非以判決違背法令為理由，不得為之
    。」提起第三審上訴，應以原判決違背法令為理由，係屬法
    定要件，且必須依據卷內資料為具體之指摘，並足據以辨認
    原判決已具備違背法令之形式，始屬相當。若上訴理由狀並
    未依據卷內訴訟資料，具體指摘原判決不適用法則或如何適
    用不當，應認為其上訴為違背法律上之程式，應予以駁回；
    另上訴理由狀，雖指摘原判決有違背法令，但未指明原判決
    有如何違法事由之具體情事，僅泛言有何條款之違法而無具
    體情事，或顯與法律規定得為第三審上訴理由之違法情形不
    相適合者，亦均應認其上訴為違背法律上之程式，予以駁回
    （最高法院76年度台上字第5771號判例意旨可資參照）。
二、上訴意旨略以：被告身為國軍監獄士官幹部，對於受刑人之
    管理及教育，理應依據法令及該監戒護勤務實施規定之方式
    為之，僅因口角即率爾以暴力手段攻擊受刑人，彰顯其法紀
    觀念淡薄，且身為戒管人員，行事如此莽撞，視法律如無物
    ，不知依法行事，法紀觀念及自制能力淡薄，理應予以重罰
    ，以作為所有戒護人員警惕，然原判決卻僅以被告前未曾因
    故意犯罪受有期徒刑以上之宣告，即遽論被告經此科刑教訓
    後，當知所警惕，而認其所宣告之刑以暫不執行為適當，予
    以宣告緩刑，理由實有不備之處，且諭知被告緩刑，無異鼓
    勵戒護人員對於受刑人之管教，均可使用暴力來加以教訓，
    此已與人民之法感相悖離，況被告與被害人迄今仍未達成和
    解，原審欲諭知緩刑，更應有充分令人信服之理由，故原審
    就緩刑之諭知部分，已具理由不備及矛盾之違背法令情形，
    請撤銷原審判決，並為適法之判決，以臻公允云云。
三、按緩刑為法院刑罰權之運用，旨在獎勵自新，祇須合於刑法
    第七十四條所定之條件，法院本有自由裁量之職權，上訴意
    旨僅就原審刑罰裁量職權之行使而為指摘，不能認以原判決
    違背法令為上訴理由。又關於刑之量定及緩刑之宣告，係實
    體法上賦予法院得為自由裁量之事項，倘其未有逾越法律所
    規定之範圍，或濫用其權限，即不得任意指摘為違法，以為
    第三審上訴之理由（最高法院72年台上字第3647號、75年台
    上字第7033號判例意旨參照）。本件原判決於量刑時，業已
    審酌被告前未曾因故意犯罪而受有期徒刑以上刑之宣告，且
    於本案審理期間坦承犯行，深表悔悟，已負擔被害人全部醫
    療費用，並考量其家境清寒，因認一審法院所宣告之有期徒
    刑6 月，以暫不執行為適當，爰併予宣告緩刑2年，以啟自
    新。上訴人上訴意旨雖謂原審諭知被告緩刑之理由不備云云
    ，惟依上開意旨，原審業已斟酌刑法第74條所定要件，因而
    為緩刑之諭知，經核其裁量職權之行使，並未逾越法律所規
    定之範圍，或濫用其權限，揆諸前開說明自不得任意指摘判
    決違背法令。是綜上所述，本案上訴人並未依據卷證資料具
    體表明原判決有何違背法令之處，僅表示不宜宣告緩刑云云
    ，顯非適法之上訴理由。本件上訴人之上訴違背法律上之程
    式，應予駁回。至國防部高等軍事法院高雄分院以中華民國
    100年01月06日國高分院字第1000000028號函檢送之臺灣臺
    南地方法院檢察署99年度偵字第15340號被告黃鵬宇之職權
    傷害案與本案之犯罪事實相同，附此敘明。
四、據上論斷，應依軍事審判法第206條第1項但書、刑事訴訟法
    第395條前段，判決如主文。
中    華    民    國   100    年    3     月    2     日
                  刑事第四庭    審判長法  官    吳志誠
                                      法  官    彭喜有
                                      法  官    羅心芳
以上正本證明與原本無異。
不得上訴。
                                      書記官    劉清洪
中    華    民    國   100    年    3     月    2     日